es: Equipamiento deportivo > Actividades al aire libre > Actividades y deportes de invierno > Trineos: Airboards; Trineo tipo pala de nieve; Trineos de empuje; Pulks; Trineos de platillo; Bicicleta de nieve; Snow Tubes; Toboganes; Trineos utilitarios
vi: Dụng cụ thể thao > Giải trí ngoài trời > Hoạt động và thể thao mùa đông > Xe trượt tuyết: Ván trượt airboard; Xe trượt ngồi phía sau; Xe đẩy trượt tuyết; Xe kéo; Xe trượt tuyết hình đĩa; Xe đua trượt tuyết; Phao trượt tuyết; Xe trượt băng; Xe kéo tuyết tiện ích
ru: Спортивные товары > Активный отдых на открытом воздухе > Зимние виды спорта и игры > Сани: Аэроборды; Санки-ледянки; Финские сани; Пулки; Санки-ледянки; Снегокаты; Ватрушки; Тобогганы; Универсальные сани
de: Sportartikel > Outdoor-Aktivitäten > Wintersport & -Aktivitäten > Rodelschlitten: Airboards; Poporutscher; Tretschlitten; Pulkas; Rutschteller; Rennschlitten; Aufblasbare Schlitten; Toboggan-Schlitten; Transportschlitten
hu: Sportszerek > Szabadtéri kikapcsolódás > Téli sportok és tevékenységek > Szánkók: Airboardok; Fenékcsúszkák; Rúgószánok; Pulkák; Csúszótányérok; Hóversenyzők; Hócsövek; Tobogánok; Haszonszánok
ja: スポーツ用品 > 屋外レクリエーション > ウィンタースポーツ > そり: エアボード; バムスライダー; キックスレッド; パルク; 円盤型ソリ; スノーレーサー; スノーチューブ; トボガン; ユーティリティソリ
pt-PT: Artigos de desporto > Atividades recreativas no exterior > Atividades e desportos de inverno > Trenós: Airboards; Trenós de neve; Trenós de empurrar; Pulks; Trenós de disco; Snow racers; Boias de neve; Toboggans; Trenós utilitários
sv: Sportartiklar > Utomhusaktiviteter > Vintersporter och -aktiviteter > Slädar: Airboards; Stjärtlappar; Sparkstöttingar; Pulkor; Åktefat; Snow Racers; Snöring; Öppna slädar; Transportkälkar
th: อุปกรณ์กีฬา > สันทนาการกลางแจ้ง > กีฬาและกิจกรรมในฤดูหนาว > เลื่อนหิมะ: แอร์บอร์ด; บัมสไลเดอร์; เลื่อนแบบไถ; เลื่อนแบบลาก; เลื่อนหิมะทรงจานบิน; รถสกีหิมะ; ห่วงยางหิมะ; แคร่เลื่อนหิมะ; เลื่อนอเนกประสงค์
en: Sporting Goods > Outdoor Recreation > Winter Sports & Activities > Sleds: Airboards; Bum Sliders; Kick Sleds; Pulks; Saucer Sleds; Snow Racers; Snow Tubes; Toboggans; Utility Sleds
fr: Équipements sportifs > Loisirs de plein air > Activités et sports d'hiver > Traîneaux: Airboards; Luges pelle; Trottinettes des neiges; Traîneau; Luges soucoupes; Snow Racers; Bouées à neige; Toboggans; Traîneaux utilitaires
fi: Urheilutarvikkeet > Ulkoharrasteet > Talviurheilu ja -harrastukset > Kelkat: Puhallettavat pulkat; Liukurit; Potkukelkat; Pulkat; Liukurit; Rattipulkat; Puhallettavat liukurit; Ahkiot; Työkelkat
sk-SK: Športový tovar > Exteriérové rekreakčné športy > Zimné športy a aktivity > Sánky: Airboardy; Sánkovacie lopaty; Sánky; Polárne sane; Tanierové boby; Skiboby; Nafukovacie klzáky; Tobogany; Úžitkové sane
pt-BR: Artigos esportivos > Atividades ao ar livre > Esportes e atividades de inverno > Trenós: Airboards; Trenós pires; Trenós tipo patinete; Trenós de puxar; Trenós de disco; Trenós de velocidade; Trenós de neve tipo bóia; Tobogãs; Trenós utilitários
el: Αθλητικά είδη > Υπαίθριες δραστηριότητες αναψυχής > Χειμερινά αθλήματα & δραστηριότητες > Έλκηθρα: Αεροσανίδες (Airboards); Προστατευτικά ολίσθησης γλουτών; Έλκηθρα-πατίνια; Σακίδια έλξης; Έλκηθρα-πιατάκια; Χιονοδρομικά αγωνιστικά; Σωλήνες χιονιού; Τομπόγκαν; Έλκηθρα γενικής χρήσης
sl-SI: Športna oprema > Rekreacija na prostem > Zimski športi in dejavnosti > Sani: Airboard blazine; Lopate za sankanje; Sani za potiskanje; Pulke; Krožniki za sankanje; Snežne sani z volanom; Obroči za sankanje; Tobogani; Delovne sani
bg-BG: Спортни стоки > Спортни занимания на открито > Зимни спортове и дейности > Шейни: Надуваеми дъски за пързаляне; Дъски за пързаляне; Шейни за бутане с крак; Шейни за теглене; Кръгли шейни; Шейни „Чук и Гек“; Пояси за сняг; Тобогани; Универсални шейни
nb: Sportsutstyr > Friluftsliv > Vintersport og aktiviteter > Sleder: Airboards; Bum Sliders; Sparksleder; Pulker; Akefat; Snowracere; Snow Tubes; Toboggans; Varesleder
it: Articoli sportivi > Ricreazione outdoor > Sport e attività invernali > Slitte: Airboard; Bob; Slitte a spinta; Pulka; Dischi da neve; Corridori della neve; Tubi da neve; Slittini; Slitte da lavoro
pl: Sprzęt sportowy > Rekreacja na świeżym powietrzu > Sporty zimowe i rekreacja zimą > Sanki: Pontony śnieżne; Jabłuszka; Sanie fińskie; Sanie pulk; Ślizgacze talerzowe; Nartosanki; Dętki śnieżne; Toboggans; Sanie użytkowe
hr-HR: Sportska oprema > Rekreacija na otvorenom > Zimski sportovi i aktivnosti > Saonice: Airboardi; Tanjuri za sanjkanje; Saonice na guranje; Snježne saonice za teret; Okrugle saonice; Motorne sanjke za utrkivanje; Splavi za napuhavanje za snijeg; Tobogani za snijeg; Višenamjenske saonice
ro-RO: Articole sportive > Recreere în aer liber > Activități și sporturi de iarnă > Sănii: Plăci airboard; Sănii din plastic; Sănii cu propulsie prin împingere; Sănii pentru transport; Sănii rotunde; Boburi; Colaci pentru zăpadă; Tobogane; Sănii utilitare
da: Sportsartikler > Friluftsliv > Vintersport og -aktiviteter > Slæder: Airboards; Bobslæder; Sparkstøttinger; Pulke; Kælketallerkner; Sneracere; Snerør; Tobogganer; Arbejdsslæder
zh-TW: 體育用品 > 室外休閒 > 冬季運動 > 雪橇: 太空滑板; 滑雪墊; 踢踏雪橇; 小雪橇; 飛碟雪橇; 下坡式滑雪橇; 滑雪胎; 平底雪橇; 多用途雪橇
tr: Spor Malzemeleri > Açık Hava Etkinlikleri > Kış Sporları ve Aktiviteleri > Kızaklar: Airboard'lar; Bum Slider; İtmeli kızaklar; Pulk; Disk kızaklar; Snow Racer; Snow Tube; Toboggan; Hizmet kızakları
cs: Sportovní potřeby > Outdoorové aktivity > Zimní sporty a aktivity > Sáňky: Airboardy; Sáňkovací lopaty / kluzáky; Odrážecí saně; Pulky (polárnické saně); Talíře na sníh; Skiboby; Nafukovací kluzáky na sníh; Boby; Užitkové saně
ko: 스포츠용품 > 야외 레크레이션 > 겨울 스포츠/액티비티 > 썰매: 에어보드; 범 슬라이더; 킥 슬레드; 펄크; 원반형 썰매; 스노우 레이서; 스노우 튜브; 터보건; 다목적 썰매
zh-CN: 体育用品 > 户外休闲 > 冬季运动与活动 > 雪橇: 气垫板; 坐式雪橇; 踏板雪橇; 船型雪橇; 飞碟雪橇; 竞技雪橇; 雪橇圈; 平底雪橇; 多用途雪橇
nl: Sportartikelen > Buitenrecreatie > Wintersport en -activiteiten > Sleetjes en sleden: Airboards; Bum sliders; Stepsleeën; Pulks; Schotelsleeën; Sneeuwracers; Sneeuwtubes; Toboggans; Transportsleeën
lt-LT: Sporto prekės > Poilsis lauke > Žiemos sportas ir veikla > Rogutes: Pripučiamos čiuožynės; Čiuožynės; Spyrinės rogės; Pulkos; Lėkštės formos rogės; Slidinės rogutės; Slidinėjimo ratai; Toboganai; Ūkinės rogės